【裁判字號】    95,抗,162
【裁判日期】    950615
【裁判案由】    聲請沒入保證金
【裁判全文】
臺灣高等法院高雄分院刑事裁定           95年度抗字第162號
抗 告 人即
具  保  人  甲○
被      告  乙○○
上列抗告人因聲請沒入保證金案件，不服臺灣高雄地方法院中華
民國95年4 月28日裁定（95年度聲字第1520號），提起抗告，本
院裁定如下：
    主  文
抗告駁回。
    理  由
一、本件原審以：(一)按具保之被告逃匿者，應命具保人繳納指定
    之保證金額，並沒入之。不繳納者，強制執行。保證金已繳
    納者，沒入之。刑事訴訟法第181 條第1 項定有明文。(二)被
    告前經本院指定保證金額新臺幣（下同）2 萬元，由具保人
    甲○繳納現金後，已將被告釋放。茲本案確定後，被告經執
    行檢察官依其住所傳喚、拘提均未報到接受執行，嗣經通知
    具保人偕同被告遵期到案，惟具保人仍未偕同到案，有納保
    收據、送達證書回執、拘票暨員警報告書、命具保人偕同被
    告到庭追保函及送達證書等在卷可憑，並有查詢被告戶（役
    ）政資料、在監在押紀錄等無訛，足見被告業已逃匿，揆諸
    前揭規定，自應將原繳納上開保證金沒入之；因依刑事訴訟
    法第118 條、第121 條第1 項規定，裁定將具保人甲○繳納
    之保證金新臺幣2 萬元沒入等情。
二、抗告意旨則以：執行檢察官傳訊受刑人乙○○之通知及應送
    達予抗告人之追保函均未實際送達於乙○○及抗告人，致抗
    告人及乙○○無從依通知到庭，而遭裁定沒入該保證金。原
    裁定雖記載有送達證書可憑，是否為無權代收人收受致生誤
    會？未待究明，且郵務機關亦未為任何揭示、通知，如何認
    定其送達程序為合法？爰依法提起抗告，請求撤銷原裁定云
    云。
三、經查：本件執行檢察官執行受刑人乙○○之徒刑，先依受刑
    人之住址「高雄縣鳳山市○○○路576 巷14號2 樓」傳喚，
    因未獲會晤本人，亦無受領文書之同居人或受僱人，乃將執
    行傳票寄存送達地之警察機關高雄縣政府警察局鳳山分局中
    崙駐在所，並作送達通知書，1 份黏貼於應受送達人住所，
    另1 份置於該送達處所信箱或其他適當位置，以為送達，有
    送達證書1 份附卷可稽，自屬合法之送達。經執行檢察官囑
    託警察機關前往受刑人住居所執行拘提，因受刑人行方不明
    ，致無法拘提到案，有拘提報告書1 份可證。嗣檢察官再向
    抗告人即具保人甲○依所載之住址「高雄縣鳳山市○○○路
    576 巷14號2 樓」發追保函，亦因未獲會晤本人，亦無受領
    文書之同居人或受僱人，乃將追保函寄存送達地之警察機關
    高雄縣政府警察局鳳山分局中崙駐在所，並作送達通知書，
    1 份黏貼於應受送達人住所，另1 份置於該送達處所信箱或
    其他適當位置，以為送達，亦有追保函之送達證書1 份附卷
    可稽，足見受刑人已經逃匿。則原審法院依檢察官之聲請，
    裁定沒入抗告人即具保人甲○繳納之保證金2 萬元，並無不
    合。抗告意旨，以檢察官傳訊受刑人乙○○之通知及應送達
    予抗告人之追保函均未送達於乙○○及抗告人云云，顯與事
    實不符。本件抗告，並無理由，應予駁回。
據上論結，應依刑事訴訟法第412 條，裁定如主文。
中    華    民    國    95    年    6     月    15    日
            刑事第五庭  審判長法  官  曾永宗
                              法  官  陳  箐
                              法  官  任森銓
以上正本證明與原本無異。
如不服本裁定應於送達後5 日內向本院提出抗告狀。
中    華    民    國    95    年    6     月    15    日
                              書記官  蘇恒仁


司法院資訊處製作；財團法人民間司法改革基金會備份。
